【裁判字號】    90,苗小,35
【裁判日期】    900424
【裁判案由】    給付電信費
【裁判全文】
臺灣苗栗地方法院民事小額判決                        九十年度苗小字第三五號
    原      告  中華電信股份有限公司台灣南區電信分公司
                              .
    法定代理人  丁○○  住同右.
    訴訟代理人  乙○○  住同右.
    送達代收人  甲○○  住同右.
    被      告  丙○○  住苗栗.
右當事人間請求給付電信費事件，本院判決如左：
    主      文
被告應給付原告新台幣柒萬貳仟柒佰柒拾壹元及自民國八十九年十二月三日起至清償
日止，按年利率百分之五計算之利息。
訴訟費用新台幣壹仟壹佰零參元由被告負擔。
本判決得假執行。
    事實及理由
壹、原告之聲明：如主文所示。
貳、事實摘要：
一、原告方面：
（一）被告前向原告聲請使用0000000000及0000000000號二支
      行動電話，惟被告積欠民國八十九年二月份至四月份之電話費共新台幣（下同
      ）七萬二千七百七十一元未付，屢經催討仍置之不理，為此請求被告給付如訴
      之聲明。
（二）對被告抗辯所為之陳述：申請人向原告申請用話需須寫申請書，若為本人聲請
      ，原告必然要求核對本人之身分證，如係委託人申請，原告亦會要求核對委託
      人之身分證，被告之身分證並無遺失記錄，無法證明其係遭冒用。
二、被告方面：被告並未向原告申請使用行動電話，申請書亦非被告所填寫，應係被
    告遭冒用。
參、法院之判斷：
一、原告主張之事實，業據其提出行動電話申請書及中華電信南高雄營運處用戶欠費
    催收表各二紙為證，被告雖以該申請書並非其所填寫等語置辯，惟按文書之真偽
    ，得依核對筆跡或印跡證之，民事訴訟法第三百五十九條第一項定有明文。又供
    核對之筆跡是否與文書上之筆跡相符，法院本得依自由心證判斷之，如認為無命
    鑑定之必要，無論當事人有無鑑定之聲請，法院均得不命鑑定，自為判斷，最高
    法院亦著有二十八年上字第一九０五號判例可資參照。經本院命被告當庭書寫「
    丙○○，苗栗縣銅鑼鄉樟樹里六鄰樟樹村，高雄縣鳳山市○○路」等字，並與被
    告親自書立之支付命令異議狀內文字，均與原告所提二紙行動電話申請書上之筆
    跡詳細比對之結果，該等字跡之書寫特徵、筆畫方向及字體形態均極為相似，尤
    以「黃」字與「俊」之觀之，被告歷次書寫之相同性至為顯然，顯係同一人所書
    立，此有被告親自書寫之空白筆錄紙及支付命令異議狀附卷可參。再者，參酌原
    告主張申請行動電話須填寫申請書，如係本人申請，原告必然要求核對本人之身
    分證等情，為被告所不爭，本件行動電話係由被告本人名義所申請，然被告亦自
    承其並無身分證遺失之紀錄，此外，被告並未能舉證證明其身分證有遭冒用之情
    事，其空言否認未申請行動電話乙節，自難採信。原告主張系爭行動電話係被告
    本人填寫申請書申請等情，應堪採信。
二、從而，原告請求被告給付電話費七萬二千七百七十一元，及自支付命令繕本送達
    被告翌日即八十九年十二月三日起至清償日止，按年利率百分之五計算之利息，
    核屬有據，應予准許。
三、本件訴訟標的之金額為十萬元以下，適用小額訴訟程序，爰依民事訴訟法第四百
    三十六條之二十之規定，依職權宣告假執行。
四、據上論結，本件原告之訴為有理由，依民事訴訟法第四百三十六條之二十三、第
    四百三十六條第二項、第七十八條、第四百三十六條之二十，判決如主文。
中      華      民      國    九十      年      四      月    二十四    日
                                  臺灣苗栗地方法院苗栗簡易庭
~B法      官  曾明玉
右為正本係照原本作成。
如對本判決上訴，須於判決送達後廿日內向本院提出上訴狀。
~B法院書記官  陳振和
中      華      民      國    九十      年      四      月    二十四    日


司法院資訊處製作；財團法人民間司法改革基金會備份。
